臺灣高雄地方法院民事判決　　　　　　110年度鳳小字第574號
原　　　告　許靖華　
被　　　告　黃俊綾　
上列當事人間請求損害賠償事件，本院於民國110 年11 月12日
言詞辯論終結，判決如下：
    主      文
被告應給付原告新臺幣陸萬肆仟元。
原告其餘之訴駁回。
訴訟費用由被告負擔。
本判決第一項得假執行。但被告以新臺幣陸萬肆仟元為原告預供
擔保，得免為假執行。
    事實及理由
一、原告主張：被告於民國108 年12月9 日23時19分許，駕駛車
    牌號碼0000-00 號自用小客車（下稱肇事車輛），沿高雄市
    大寮區江山路由東往西方向行駛，行經江山路與光明路三段
    路口闖紅燈，肇事車輛右前車頭因而撞擊由訴外人即原告女
    兒吳佩庭駕駛、原告所有之車牌號碼000-0000號自用小客車
    （下稱系爭車輛），致系爭車輛左側車頭毀損、安全氣囊爆
    開，原告本擬於109 年換車，因本件事故造成系爭車輛修復
    後車價減損100,000 元。爰依侵權行為之法律關係提起本件
    訴訟，並聲明：被告應給付原告100,000 元。
二、被告則以：原告與其女兒吳佩庭均從事保險業務，系爭車輛
    是她們用來做保險業務使用，所以里程數很高，而且停在戶
    外風吹雨淋，而且系爭車輛修復後儀表板已更換，里程數不
    實在。系爭車輛修復後國泰世紀產物保險股份有限公司（下
    稱國泰產險公司）已代位請求我賠償185,000 元，最後達成
    以65,000元和解，但閱卷過程發現合德修復廠估價的費用是
    40幾萬元，但依國泰產險公司認定系爭車輛的殘值為185,00
    0 元，所以國泰產險公司只賠償185,000 元，原告也沒有再
    支付其他款項給合德汽車保修廠，且系爭事故吳佩庭有超速
    的過失，在保險代位訴訟法官提醒保險公司有過失相抵的問
    題，國泰產險公司公司最後同意的過失比例為我是70％吳佩
    庭是30％，原告已獲得賠償殘值的全額，本件請求車價減損
    無理由等語置辯。並聲明：原告之訴駁回。
三、本院得心證之理由：
（一）被告於108 年12月9 日23時19分許，駕駛肇事車輛，沿高
      雄市大寮區江山路由東往西方向行駛，行經江山路與光明
      路三段路口闖紅燈，適吳佩庭搭載訴外人蔡元祥駕駛原告
      所有之系爭車輛沿光明路三段由北往南綠燈直行，違反該
      路段時速60公里速限，以時速70公里行駛，肇事車輛右前
      車頭與系爭車輛左前車頭碰撞，肇事車輛右前車頭及系爭
      車輛左前車頭均嚴重毀損，系爭車輛安全氣囊爆開，3 人
      均因而受傷，蔡元祥並提告吳佩庭及被告過失傷害，由臺
      灣高雄地方檢察署（下稱高雄地檢署）以109 年度偵字第
      00000 號案件偵辦，經轉介調解，3 人成立如附表所示之
      調解內容。嗣國泰產險公司因承保系爭車輛車體損失險，
      合德汽車保修廠出具之系爭車輛維修費用為268,206 元，
      經國泰產險公司針對損害範圍等核價為200,206 元，再與
      合德汽車保修廠議價為185,000 元，故逕賠付維修費
      185,000 元予合德汽車保修廠將系爭車輛修復完畢，國泰
      產險公司因而代位原告起訴請求被告賠償185,000 元，由
      本院以109 年度鳳簡字第732 號損害賠償事件受理，被告
      與國泰產險公司最終以被告給付65,000元達成和解等事實
      ，有系爭車輛車籍資料、道路交通事故現場圖、調查報告
      表、談話紀錄表、初步分析研判表、現場照片本院109 年
      度雄司調字第1642、1643、1644號調解筆錄、高雄地檢署
      109 年度偵字第13736 號不起訴處分書、本院109 年度鳳
      簡字第732 號和解筆錄附卷可稽（本院卷第31、37至39、
      51、97至121 、173 頁），並經本院依職權調取本院109
      年度雄司調字第1642、1643、1644號事件、109 年度鳳簡
      字第732 號事件卷宗核閱無誤。原告除吳佩庭超速之事實
      外其餘均不爭執，被告則均未予爭執（本院卷第129 至13
      1 、207 至208 頁），至於原告主張吳佩庭無過失乙節，
      僅稱：吳佩庭於談話紀錄表陳述的時速70公里是上坡的時
      速，下坡時已有減速，警察沒有將這個部分的陳述記載等
      語（本院卷第208 頁），惟未提出任何證據佐證，又原告
      前於本件110 年8 月11日言詞辯論時對於本院訊問「系爭
      車輛於系爭事故發生時是由吳佩庭駕駛，原告需承擔吳佩
      庭之過失責任，有何意見？」之問題，已表示沒有意見（
      本院卷第131 頁），且縱使時速70公里係上坡之時速，吳
      佩庭仍係超速行駛，是原告此部分之主張，實無足採。是
      以，前開事實，已堪認定。
（二）原告主張本件事故造成系爭車輛修復後車價減損100,000
      元，為被告所否認，並以上情置辯。經查：
    1.被告於本院109 年度雄司調字第1642、1643、1644號事件
      之調解內容，如附表所示已載明不含系爭車輛財物損失；
      而被告與國泰產險公司於109 年度鳳簡字第732 號損害賠
      償事件之和解，僅係針對系爭車輛修復費用之和解，業已
      認定如前述，且國泰產險公司依保險法第53條第1 項規定
      僅得代位行使原告對於被告之系爭車輛修復費用賠償請求
      權，且所請求之數額，不得逾賠償金額，足認系爭車輛車
      價減損之損害並非上開事件之調解、和解範圍，系爭車輛
      若因本件事故造成車價減損，原告仍得請求被告賠償，先
      予敘明。
    2.原告就其主張，請求送高雄市汽車商業同業公會鑑定，就
      被告抗辯之里程數部分，原告主張系爭車輛於本件事故發
      生時之里程數約134,000 公里乙節，提出系爭車輛於108
      年10月24日高都汽車保養紀錄、109 年5 月13日合德汽車
      保修廠保養紀錄、110 年9 月26日日陞汽車保養紀錄為證
      （本院卷第161 至163 、181 頁），足認系爭車輛於108
      年10月24日之里程數為126,017 公里、109 年5 月13日之
      里程數為139,000 公里、110 年9 月26日里程數為159,73
      9 公里，被告對於原告此部分之主張復不爭執（本院卷第
      178 頁），則原告主張系爭車輛於本件事故發生時之里程
      數約134,000 公里，應屬可採。經本院提供本件事故造成
      系爭車輛受損狀況照片、系爭車輛車籍資料及系爭車輛於
      本件事故發生時之里程數約134,000 公里等情，委請高雄
      市汽車商業同業公會鑑定進行鑑定：系爭車輛於108 年12
      月9 日之正常行情若干？經上開事故撞損修復後於108 年
      12月9 日之市價若干？該公會於110 年10月6 日進行實車
      鑑價，認定系爭車輛於系爭事故發生前正常使用且未發生
      車故之市價約250,000 元，系爭事故修復後市價約170,00
      0 元，減損約80,000元，有該公會110 年10月7 日（110
      ）高市汽商雄字第1068號函及鑑定報告表、照片附卷可稽
      （本院卷第193 至203 頁），堪認系爭車輛確係因系爭事
      故受有交易價值減損之損害。被告對於上開鑑定結果固表
      示意見稱：鑑定單位鑑定的價格是現在的價格而不是修復
      後當年的價格，因為修復後距離現在已經快2 年，且鑑定
      單位未看到事故前系爭車輛狀態，事故發生時詢問系爭車
      輛同款非車庫車的價格為180,000 元，鑑定單位不知道系
      爭車輛非車庫車，此部分價差就有7 、8 萬元，鑑定單位
      沒有細看系爭車輛修復後的狀況。請求詢問鑑定單位系爭
      車輛停在戶外11年與停在室內11年，鑑定是依照停戶外還
      是停室內進行鑑定等語（本院卷第207 至208 頁），原告
      否認系爭車輛停在戶外11年（本院卷第208 頁），而被告
      就其主張，並未提出相關證據佐證，自無足採，亦無詢問
      高雄市汽車商業同業公會上開問題之必要。
    3.按損害賠償之目的在於填補所生之損害，其應回復者，並
      非「原有狀態」，而係損害事故發生前之「應有狀態」，
      自應將系爭事故發生後之變動狀況悉數考慮在內。故於物
      被毀損時，被害人除得請求修補或賠償修復費用，以填補
      技術性貶值之損失而回復物之物理性原狀外，就其物因毀
      損所減少之交易價值，亦得請求賠償，以填補交易性貶值
      之損失而回復物之價值性原狀。從而，原告請求被告應賠
      償系爭車輛因系爭事故減損之車價80,000元，核與民法第
      196 條規定相符，自屬有據，逾此範圍之部分，則不應准
      許。
    4.次按損害之發生或擴大，被害人與有過失者，法院得減輕
      其賠償金額，或免除之；重大之損害原因，為債務人所不
      及知，而被害人不預促其注意或怠於避免或減少損害者，
      為與有過失；前二項之規定，於被害人之代理人或使用人
      與有過失者，準用之。民法第217 條定有明文。查系爭事
      故被告駕駛肇事車輛具有闖紅燈之過失，吳佩庭駕駛系爭
      車輛具有違反該路段時速60公里速限以時速70公里行駛之
      過失，業已認定如前述，參以兩車碰撞之位置及車損狀況
      ，基此衡量被告與吳佩庭承擔過失之輕重，認被告應負80
      ％過失責任，吳佩庭應負20％過失責任，被告抗辯吳佩庭
      應負擔30％之過失責任，並無足採。從而，原告之使用人
      吳佩庭之過失，依上開規定準用過失相抵之法則，故減輕
      被告賠償金額20％，是原告所得請求被告損害賠償之金額
      應為64,000元【計算式：80,000×80％= 64,000 】。
四、綜上所述，原告依據侵權行為之法律關係，請求被告給付
    64,0 00 元，為有理由，應予准許，逾此範圍之請求，為無
    理由，應予駁回。
五、本件原告勝訴部分係依民事訴訟法第436 條之8 適用小額訴
    訟程序所為被告敗訴之判決，依同法第436 條之20規定，應
    職權宣告假執行，並依同法第436 條之32準用第436 條第2
    項，適用同法第392 條第2 項規定，依職權為如被告預供擔
    保，得免為假執行之宣告。
六、本件事證已臻明確，兩造其餘陳述及攻擊防禦方法核與判決
    結果不生影響，爰不逐一論述，附此敘明。
七、原告之訴雖一部有理由、一部無理由，然因原告確有提起本
    件訴訟必要，是本院認應依民事訴訟法第79條規定，酌量情
    形由被告全部負擔。
中    華    民    國   110    年    11    月    26    日
                  鳳山簡易庭  法  官  楊儭華
以上正本係照原本作成。
民事訴訟法第436 條之24第2 項：對於本判決之上訴，非以違背
法令為理由，不得為之。
如對本判決上訴，須於判決送達後20日內向本院提出上訴狀，並
須表明原判決所違背之法令及其具體內容與依訴訟資料可認為原
判決有違背法令之理由。
中    華    民    國   110    年    11    月    26    日
                              書記官  李冠毅
　
附表：
┌─────────────────────────────────┐
│一、相對人黃俊綾願給付聲請人蔡元祥新臺幣貳萬伍仟元（不含強制汽車責│
│    任保險金或特別補償基金之補償金），當場給付完畢並經聲請人如數點│
│    收無訛。                                                      │
│二、相對人黃俊綾願給付聲請人吳佩庭新臺幣貳萬伍仟元（不含強制汽車責│
│    任保險金或特別補償基金之補償金，且不含車牌號碼000-0000號之財物│
│    損失），當場給付完畢並經聲請人如數點收無訛。                  │
│三、兩造就關於民國108 年12月9 日於高雄市大寮區光明路與江山路口發生│
│    之糾紛，所涉之其餘民事請求權均拋棄。                          │
│四、聲請人蔡元祥願當場具狀，就臺灣高雄地方檢察署109 年度偵字第1373│
│    6 號過失傷害案件，不再追究，願撤回對相對人黃俊綾之刑事告訴。聲│
│    請人並同意檢察官依職權處分不起訴、或為不起訴處分並僅記載處分要│
│    旨、或處分緩起訴、或聲請簡易判決處刑並求處相對人緩刑。        │
│五、聲請人吳佩庭願當場具狀，就臺灣高雄地方檢察署109 年度偵字第1373│
│    6 號過失傷害案件，不再追究，願撤回對相對人黃俊綾之刑事告訴。聲│
│    請人並同意檢察官依職權處分不起訴、或為不起訴處分並僅記載處分要│
│    旨、或處分緩起訴、或聲請簡易判決處刑並求處相對人緩刑。        │
│六、相對人黃俊綾願當場具狀，就臺灣高雄地方檢察署109 年度偵字第1373│
│    6 號過失傷害案件，不再追究，願撤回對聲請人吳佩庭之刑事告訴。聲│
│    請人並同意檢察官依職權處分不起訴、或為不起訴處分並僅記載處分要│
│    旨、或處分緩起訴、或聲請簡易判決處刑並求處相對人緩刑。        │
└─────────────────────────────────┘